【裁判字號】    97,上易,190
【裁判日期】    970327
【裁判案由】    竊盜
【裁判全文】
臺灣高等法院刑事判決                 97年度上易字第190號
上  訴  人  臺灣臺北地方法院檢察署檢察官
被      告  甲○○
上列上訴人因被告竊盜案件，不服臺灣臺北地方法院96年度易字
第2992號，中華民國96年12月28日第一審判決（起訴案號：臺灣
臺北地方法院檢察署96年度偵字第17373號），提起上訴，本院
判決如下：
    主  文
原判決關於竊取白色棉質迷你裙判決無罪部分，撤銷。
甲○○竊盜，處拘役參拾日，如易科罰金，以新臺幣壹仟元折算
壹日。
    事  實
一、甲○○前曾因竊盜案件，經臺灣桃園地方法院於民國（下同
    ）93年6月14日以93年度壢簡字第728號判處罰金3000元，緩
    刑三年確定。猶不知檢束行為，復意圖為自己不法之所有，
    於緩刑期內之96年7月間某日，在臺北市中山區○○○路○段
    75號4樓租屋處之公共曬衣間內，以徒手竊取乙○○所有之
    白色棉質迷你裙一件（裙襬為蕾絲），得手後放置於其上址
    租住處所。嗣因甲○○又於96年7月14日，在同址租屋處之
    公共曬衣間內，竊取乙○○所有之T-SHIRT 4PICASSO白色Ｔ
    恤乙件，據乙○○報案後，由警方調閱監視錄影帶，發現為
    甲○○所為，經警方於同年8月9日徵得甲○○之同意，至台
    北市中山區○○○路○段75之1號5樓1A室甲○○租住處搜索
    ，發現該白色棉質迷你裙一件（裙襬為蕾絲），而查獲（甲
    ○○於96年7月14日，在臺北市中山區○○○路○段75號4樓
    租屋處公共曬衣間內，竊取乙○○所有之T-SHIRT 4PICASSO
    白色Ｔ恤部分業經原審判處拘役參拾日，如易科罰金，以新
    臺幣壹仟元折算壹日確定）。
二、案經乙○○訴由臺北市政府警察局中山分局報請臺灣臺北地
    方法院檢察署檢察官聲請以簡易判決處刑，原法院認不宜以
    簡易判決處刑，改依通常程序審理。
    理  由
一、證據能力方面：
  (一)按被告以外之人（包括證人、鑑定人、告訴人、被害人及共
    同被告等）於審判外之陳述雖不符刑事訴訟法第159條之1至
    之4等四條之規定，而經當事人於審判程序同意作為證據，
    法院審酌該言詞陳述或書面陳述作成時之情況，認為適當者
    ，亦得為證據；當事人、代理人或辯護人於法院調查證據時
    ，知有刑事訴訟法第159條第1項不得為證據之情形，而未於
    言詞辯論終結前聲明異議者，視為有前項之同意，同法第
    159條之5定有明文。
  (二)查，臺北市政府警察局發還物還領據、翻拍現場照片，雖屬
    被告以外之人於審判外之書面陳述，且無符合同法第159條
    之1至之4等前4條之情形，但卷附上揭發還物品領據、翻拍
    現場照片、購物發票，經原法院於審理中當庭提示，被告均
    表示「沒意見」，而未經當事人於本院言詞辯論終結前聲明
    異議，是該等證物，依刑事訴訟法第159條之5第2項規定，
    應具有證據能力。
  (三)被告從未爭執其在警詢、檢察官偵查及原法院審理中之自白
    ，有何出於強暴、脅迫、利誘、詐欺、疲勞訊問、違法羈押
    或其他不正方法之情事；均合先敘明。
二、被告甲○○經本院合法傳喚，無正當理由不到庭，亦未提出
    書狀為陳述；惟據其在原審之供述，則堅決否認有此部分竊
    盜犯行，辯稱：因伊與告訴人於96年5月9日晚間，欲同往臺
    北市○○○路夜店跳舞，因伊沒有裙子，而向告訴人借穿該
    白色迷你裙，因伊答應告訴人洗淨後返還，然伊穿著後一直
    放著沒洗，故遲未將之返還云云；並提出日記一篇為證。惟
    查：
  (一)本案被告甲○○因另於96年7月14日，在上址租屋處之公共
    曬衣間內，竊取乙○○所有之T-SHIRT 4PICASSO白色Ｔ恤乙
    件，據告訴人乙○○報案後，由警方調閱監視錄影帶，發現
    為被告甲○○所為，經警方於同年8月9日徵得被告甲○○之
    同意，至台北市中山區○○○路○段75之1號5樓1A室被告甲
    ○○租住處搜索，發現該白色棉質迷你裙一件（裙襬為蕾絲
    ）之事實，業據被告坦承在卷（見偵查卷第11頁，原審卷第
    20頁、第21頁）；復據告訴人乙○○在原審具結證稱：該白
    色棉質迷你裙一件確係伊所有，於96年7月間某日失竊等語
    （見原審卷第18頁背面、第19頁背面）；並有臺北市政府警
    察局發還物還領據、監視器畫面翻拍照片在卷可稽（見偵字
    第17373卷第13頁、第19頁至第23頁）。
  (二)被告在原審雖辯稱：因伊與告訴人於96年5月9日晚間，欲同
    往臺北市○○○路夜店跳舞，因伊沒有裙子，而向告訴人借
    穿該白色迷你裙，因伊答應告訴人洗淨後返還，然伊穿著後
    一直放著沒洗，故遲未將之返還云云；並提出日記一篇為證
    。然據告訴人乙○○在原法院審理時已具結否認被告有向渠
    借用該白色迷你裙情事。本院審酌：
    1.告訴人乙○○在偵審中始終未指述被告有竊取此部分白色
      迷你裙，顯見渠並無意訴追被告所為之此部分犯行；衡諸
      常情，該告訴人當無為此不願訴追之犯行，甘冒偽證重責
      杜撰情節誣陷被告之必要。
    2.依被告所辯：伊係於96年5月9日晚間欲至夜店跳舞，向告
      訴人借用該白色棉質迷你裙。然迄至警方於同年8月9日徵
      得被告甲○○之同意，至被告甲○○租住處搜索查獲止，
      時間相隔已有三月；乃被告竟不清洗，亦不返還該迷你裙
      ，核情狀核與借用之常理有違。
    3.至於，被告提出之日記僅記載略以：某年之5月9日原欲至
      敦化南路跳舞，借了短裙，發現皮夾沒帶，沒證件不能入
      場云云。既不足證明係96年5月9日發生之日，亦不足證明
      係與告訴人同往跳舞，更不足證明有向告訴人借用本案查
      獲之白色棉質迷你裙。
    4.此部分日記尚不足為被告有利之認定，被告所辯委無足採
      。
  (三)綜上所述，本案事證明確，被告竊盜犯行，洵堪認定，應予
    依法論科。
三、核被告所為，係犯刑法第320條第1項之竊盜罪。
四、原審未及詳查，遽就被告竊取白色棉質迷你裙部分為無罪之
    諭知，尚有未洽；檢察官之上訴意旨執以指摘原判決關於被
    告竊取白色棉質迷你裙判決無罪部分不當，為有理由，應由
    本院將原判決關於竊取白色棉質迷你裙判決無罪部分撤銷改
    判。爰審酌被告前曾因竊盜案件，經臺灣桃園地方法院於93
    年6月14日以93年度壢簡字第728號判處罰金3000元，緩刑三
    年確定，有本院被告全國前案紀錄表在卷可稽，仍不知悔悟
    ，其正值青年，竟謀不勞而獲，竊取他人財物，所為損害告
    訴人，並危害社會治安，且其於原審猶飾詞否認犯行，犯後
    態度難認為佳，及其犯罪之動機、手段、目的、生活狀況、
    智識程度、所竊取財物之價值等一切情狀，量處如主文所示
    之刑，並諭知易科罰金之折算標準。
五、被告甲○○經合法傳喚，無正當理由不到庭，爰不待其陳述
    逕行判決。
據上論斷，應依刑事訴訟法第371條、第369條第1項前段、第364
條、第299 條第1項前段，刑法第320條第1項、第41條第1項前段
，刑法施行法第1條之1第1項、第2項前段，判決如主文。。
本案經檢察官陳玉珍到庭執行職務。
中    華    民    國    97    年    3     月    27    日
                  刑事第十庭    審判長法  官 楊炳禎
                                      法  官 朱光仁
                                      法  官 陳博志
以上正本證明與原本無異。
不得上訴。
                                      書記官 陳嘉文
中    華    民    國    97    年    3     月    28    日
附錄：本案論罪科刑法條全文
刑法第320條：
意圖為自己或第三人不法之所有，而竊取他人之動產者為竊盜罪
，處五年以下有期徒刑、拘役或五百元以下罰金。
意圖為自己或第三人不法之利益，而竊佔他人之不動產者，依前
項之規定處斷。
前二項之未遂犯罰之。


司法院資訊處製作；財團法人民間司法改革基金會備份。
